【裁判字號】    88,易,1164
【裁判日期】    890216
【裁判案由】    妨害自由等
【裁判全文】
臺灣雲林地方法院刑事判決                        八十八年度易字第一一六四號
    公  訴  人  臺灣雲林地方法院檢察署檢察官
    被      告  乙○○
    被      告  戊○○
    被      告  丙○○
右列被告因竊盜等案件，經檢察官提起公訴（八十八年度偵字第三五四六號），本院
判決如左：
    主  文
乙○○意圖營利，供給賭博場所，處有期徒刑肆月，如易科罰金，以參佰元折算壹日
。扣案之賭具麻將牌壹付、墊紙壹張、夾子肆個、排尺肆支及骰子參顆均沒收。
戊○○竊盜，處有期徒刑陸月。
丙○○被訴傷害部分公訴不受理。
    事  實
一、乙○○意圖營利，於民國（下同）八十八年六月六日晚間十一時許，提供其位於
    雲林縣斗六市○○○路三０一號租住處之二樓，與甲○○、己○○、丙○○以麻
    將牌賭博金錢，每台新臺幣（下同）五十元，每一底為一百元，每打一圈由乙○○抽頭二百元，乙○○因而收取抽頭金二百元（上開四人賭博部分，業經雲林縣
    警察局斗六分局依社會秩序維護法第八十四條各處新臺幣九千元罰鍰）。迨翌日
    凌晨一時三十五分許，乙○○與丙○○因賭金四百元及先前乙○○積欠丙○○債
    務之事而發生爭吵拉扯，乙○○之妻戊○○在三樓聞聲到二樓後見狀亦加入毆打
    丙○○，雙方三人互毆中均有受傷（乙○○、戊○○傷害丙○○部分及丙○○傷
    害戊○○部分業經各該告訴人撤回告訴，並由臺灣雲林地方法院檢察署檢察官為
    不起訴處分，另丙○○傷害乙○○部分詳如後述）。詎戊○○意圖為自己不法之
    所有，乘丙○○與乙○○爭吵互毆之際，竊取丙○○置於右開麻將桌旁之皮包，
    得手後將皮包內之支票十四張、存摺二本及行動電話一支取出，並將行動電話一
    支藏在其三樓臥房窗戶外之窗台上，另將右開支票十四張及存摺二本藏在右開住
    處某處，均置於自己實力支配之下，復將右開皮包丟棄在隔壁屋後空地。嗣丙○○停止與乙○○爭吵後，因找不到右開皮包而報警處理，經警員丁○○抵達後當
    場扣得賭具麻將牌一付、墊紙一張、夾子四個、排尺四支及骰子三顆，復在右址
    三樓戊○○臥房窗戶外之窗台上找到右開行動電話一支，又在隔壁屋後空地尋獲
    右開皮包，經丙○○清點後發現短少右開支票十四張及存摺二本，警員丁○○曉
    諭在場之人將右開支票十四張及存摺二本拿出來，而丙○○亦表示若交出就不提
    出告訴，戊○○乃上樓將右開支票十四張及存摺二本拿到一樓交還給丙○○。
二、案經丙○○告訴（戊○○竊盜部分）經由雲林縣警察局斗六分局報請臺灣雲林地
    方法院檢察署檢察官偵查起訴。
    理  由
壹、有罪部分：
一、右揭被告乙○○意圖營利供給賭博場所之事實，訊據被告乙○○於警訊及本院審
    理時均坦承不諱，核與證人甲○○、己○○、丙○○證述之情節相符，此有現場
    照片二幀附卷可稽，並有右開賭具麻將牌一付、墊紙一張、夾子四個、排尺四支
    及骰子三顆扣案可證。訊據被告戊○○矢口否認有何右揭竊盜犯行，辯稱：當時
    伊在三樓聽到乙○○與丙○○在二樓吵架，伊下到二樓看見他們在爭吵打架，伊
    一氣之下，就拿起丙○○掉在麻將桌旁地上之皮包，從二樓陽台丟出去，可能當
    時右開皮包之拉鍊沒拉，致裡面的東西掉出來，伊並未將右開皮包內之支票十四
    張、存摺二本及行動電話一支取出，且警員丁○○尋獲右開皮包後，伊又回到二
    樓打麻將之房間在落地窗之角落找到右開支票十四張及存摺二本，伊並未竊取右
    開皮包之意云云。經查：
    (1)右揭被告戊○○竊盜之犯行，業據告訴人丙○○指訴歷歷，並指稱：伊與乙○○爭吵互毆後發現伊的皮包不見了，一開始伊與丁○○、戊○○有到右址三樓
      戊○○之臥室找尋，但未找到伊的皮包，當時並未打開窗戶看外面窗台上有無
      東西，後來伊利用戊○○家中之電話撥打伊的行動電話號碼，使得伊的行動電
      話發出鈴聲，才循聲第二次到三樓戊○○之臥室，打開窗戶在外面的窗台上找
      到伊的行動電話等語，雖被告乙○○陳稱：伊在二樓以伊家中之電話撥打丙○○的行動電話號碼，再循行動電話發出之鈴聲，在二樓剛上三樓之樓梯轉角窗
      戶的角落找到丙○○的行動電話云云，然警員丁○○證稱：丙○○的行動電話
      係伊在右址三樓戊○○之臥室窗戶外面的窗台上找到的等語，足見告訴人丙○○的行動電話應係在右址三樓被告戊○○之臥室窗戶外面的窗台上被找到。告
      訴人丙○○放在皮包內之行動電話，絕不會自己跑到右址三樓被告戊○○之臥
      室窗戶外面的窗台上，應係該房間之使用人（即被告乙○○或戊○○）竊得告
      訴人丙○○之皮包後，將裡面的行動電話藏在右址三樓被告戊○○之臥室窗戶
      外面的窗台上。然告訴人丙○○與被告乙○○爭吵互毆後，隨即發現告訴人丙○○之皮包不見了，則被告乙○○應無暇將告訴人丙○○的行動電話藏在右址
      三樓被告戊○○之臥室窗戶外面的窗台上，故本件將告訴人丙○○的行動電話
      藏在右址三樓被告戊○○之臥室窗戶外面的窗台上之人，應係被告戊○○；
    (2)被告戊○○雖指稱：丙○○第一次會同伊與丁○○到三樓找尋皮包時，除了房
      間內以外，也有打開窗戶，但當時窗戶外面的窗台上並無行動電話，伊並未將
      丙○○的行動電話放在三樓伊之臥室窗戶外面的窗台上云云，其意無非欲否認
      告訴人丙○○的行動電話係被藏在右址三樓被告戊○○之臥室窗戶外面的窗台
      上，企圖推卸竊取告訴人丙○○的行動電話罪責，但告訴人丙○○及警員丁○○均證稱：伊等第一次到右址三樓戊○○之臥室找尋時，並未打開窗戶，故未
      找到任何東西等語，足見被告戊○○第一次會同告訴人丙○○與警員丁○○到
      三樓被告戊○○之臥室找尋告訴人丙○○失竊之物時，告訴人丙○○的行動電
      話應已被藏在右址三樓被告戊○○之臥室窗戶外面的窗台上，只是因告訴人丙○○與警員丁○○未打開窗戶才未被找到，然被告戊○○卻為上開不實之辯詞
      ，足見其畏罪心虛；
    (3)被告戊○○於八十九年一月十九日本院調查時先供稱：伊係將丙○○的皮包從
      二樓窗戶丟出去云云，然同日稍後又改口供稱：伊係拿丙○○的皮包走到二樓
      打麻將之房間外面的陽台將皮包丟出去云云，可見被告戊○○所辯前後不一，
      而警員丁○○於本院證稱：戊○○從二樓將右開支票及存摺拿到一樓交還給丙○○後，戊○○還帶伊到二樓指出她是在二樓打麻將之房間地板角落找到右開
      支票及存摺等語，倘被告戊○○上開所辯「伊係在二樓打麻將之房間外面的陽
      台將丙○○的皮包丟出去，但因該皮包之拉鍊沒拉，致裡面的東西掉出來」為
      真，則在告訴人丙○○的皮包拉鍊沒拉之情形下，皮包裡面的支票、存摺及行
      動電話應會掉落在右址二樓打麻將之房間外的陽台才是，告訴人丙○○的右開
      支票及存摺應非掉在被告戊○○所指的右址二樓打麻將之房間地板角落，且告
      訴人丙○○的行動電話更不會落在右址三樓被告戊○○之臥室窗戶外面的窗台
      上，再參以當時在場之告訴人丙○○及證人甲○○均陳稱：伊等並未看見戊○○將丙○○的皮包丟出去各等語，足徵被告戊○○應非將被告丙○○之皮包丟
      出去，而係先將之藏在右址某處，之後將裡面的行動電話藏在右址三樓被告戊○○之臥室窗戶外面的窗台上，另將右開支票及存摺藏在他處後，才將告訴人
      丙○○的皮包丟棄在隔壁屋後空地；
    (4)告訴人丙○○指稱：伊與乙○○爭吵互毆後，發現伊的皮包不見了，伊有找過
      右址二樓打麻將之房間裡面及外面的陽台，但都沒找到伊的東西等語，而被告
      乙○○亦證稱：伊與丙○○爭吵互毆後，丙○○有提到她的皮包不見了，伊有
      在二樓房間內及二樓陽台找過，但沒找到等語，且警員丁○○亦證稱：伊據報
      抵達現場時，丙○○說她在二樓發生糾紛後發現她的皮包不見了，伊有找過二
      樓打麻將之房間裡面及外面的陽台，但都沒找到丙○○的皮包，後來先找到丙○○的行動電話，伊又在右址隔壁屋後空地尋獲丙○○的皮包，經丙○○清點
      發現短少右開支票及存摺，伊又到二樓裡外找尋，都沒找到支票及存摺，伊在
      一樓客廳曉諭在場之人將右開支票及存摺拿出來，而丙○○亦表示若交出就不
      提出告訴，戊○○就從二樓將右開支票及存摺拿到一樓交還給丙○○，戊○○
      還帶伊到二樓指出她是在二樓打麻將之房間地板角落找到右開支票及存摺，但
      該處伊之前有找過，並未看到支票及存摺等語，被告戊○○既自承其在右址二
      樓打麻將之房間地板角落找到右開支票及存摺時並無人看到，即無證據能證明
      右開支票及存摺係被告戊○○在右址二樓打麻將之房間地板角落所找到，且被
      告戊○○將右開支票及存摺拿到一樓交還給告訴人丙○○之前，被告戊○○於
      本院所云其找到右開支票及存摺之處（即右址二樓落地窗之角落），既經告訴
      人丙○○、被告乙○○及警員丁○○找尋過但都未找到，被告戊○○又何德何
      能可以在二樓落地窗之角落找到右開支票及存摺？且被告戊○○於偵查中係供
      稱：伊係在右址二樓打麻將之房間裡面之麻將桌下找到右開支票及存摺云云，
      顯與其上開所辯不符；故右開支票及存摺應非被告戊○○在右址二樓打麻將之
      房間裡面（不論是落地窗之角落或麻將桌下）所找到，而係被告戊○○竊得告
      訴人丙○○的皮包後，將右開支票及存摺拿出來藏在屋內某處，嗣經警員丁○○曉諭，且告訴人丙○○亦表示若交出來就不提出告訴，被告戊○○才上樓從
      藏放處取出右開支票及存摺交還給丙○○；
    (5)再參以被告戊○○於偵查中既已坦承：右開支票及存摺係伊從丙○○的皮包中
      拿出來的等語，雖被告戊○○於本院審理時辯稱：係丙○○及丁○○教伊這麼
      說的云云，然此不僅為被告丙○○及證人丁○○所否認，且被告戊○○亦於本
      院自承：當丙○○及丁○○教伊說「右開支票及存摺係伊從丙○○的皮包中拿
      出來的」時，當場只有伊與丙○○、丁○○在場，且伊並未錄音云云，足見被
      告戊○○於偵查中所為之上開自白，應予事實相符，本件告訴人丙○○之皮包
      （包括裡面的行動電話、右開支票及存摺），應係被告戊○○趁告訴人丙○○
      與被告乙○○爭吵之際而竊取之；
    綜上所述，被告戊○○所辯，顯係事後卸責飾詞，不足採信。此外，復有贓物認
    領保管單一紙在卷足憑。本件被告乙○○、戊○○部分之事證明確，其二人之犯
    行應堪認定。
二、核被告乙○○所為，係犯刑法第二百六十八條前段之意圖營利供給賭博場所罪。
    被告戊○○所為，係犯刑法第三百二十條第一項之竊盜罪。爰審酌被告乙○○、
    戊○○之犯罪動機、目的、手段、品行、智識程度、犯後態度、所生危害等一切
    情狀，分別量處如主文所示之刑，被告乙○○部分併諭知易科罰金之折算標準，
    以玆懲儆。
    扣案之賭具麻將牌一付、墊紙一張、夾子四個、排尺四支及骰子三顆，均係被告
    乙○○所有、且係供其犯罪所用之物，爰依刑法第三十八條第一項第二款之規定
    宣告沒收。
貳、公訴不受理部分：
一、按告訴乃論之罪，告訴人於第一審辯論終結前得撤回其告訴，又告訴經撤回者，
    應諭知不受理之判決，刑事訴訟法第二百三十八條第一項、第三百零三條第三款
    定有明文。
二、查本件告訴人乙○○告訴被告丙○○傷害案件，起訴書認係觸犯刑法第二百七十
    七條第一項之罪，依同法第二百八十七條前段之規定，須告訴乃論。茲據告訴人
    乙○○撤回其告訴，依照首開說明，本件被告丙○○傷害部分應諭知不受理之判
    決。
據上論斷，應依刑事訴訟法第二百九十九條第一項前段、第三百零三條第三款，刑法
第二百六十八條前段、第三百二十條第一項、第四十一條、第三十八條第一項第二款
，罰金罰鍰提高標準條例第一條前段、第二條，判決如主文。
本案經檢察官徐維嶽到庭執行職務。
中      華      民      國      八十九      年      二    月    十六    日
                                         臺灣雲林地方法院刑事第二庭
                                             法    官  倪  彰  鴻
右正本證明與原本無異。
如不服本判決，應於判決送達後十日內向本院提出上訴狀( 應附繕本 )。
                                             書 記 官  沈  瑞  芳
中      華      民      國      八十九      年二    月    十八    日
刑法第二百六十八條
意圖營利，供給賭博場所或聚眾賭博者，處三年以下有期徒刑，得併科三千元以下罰
金。
刑法第三百二十條
意圖為自己或第三人不法之所有，而竊取他人之動產者，為竊盜罪，處五年以下有期
徒刑、拘役或五百元以下罰金。
意圖為自己或第三人不法之利益，而竊佔他人之不動產者，依前項之規定處斷。
前二項之未遂犯罰之。


司法院資訊處製作；財團法人民間司法改革基金會備份。
